臺灣高等法院高雄分院刑事判決　　　　96年度上易字第1047號
上　訴　人　臺灣高雄地方法院檢察署檢察官
被　　　告　甲○○
　　　　　　　　　　（另案於高雄戒治所戒治中）
上列上訴人因被告竊盜等案件，不服臺灣高雄地方法院96年度易
字第1706號中華民國96年9 月18日第一審判決（起訴案號：臺灣
高雄地方法院檢察署96年度偵字第8084號），提起上訴，本院判
決如下：
    主  文
上訴駁回。
    理  由
一、公訴意旨另以：被告甲○○（侵入他人建築物部分已由原審
    法院判處拘役59日，減為拘役29日，如易科罰金以新臺幣1
    千元折算1 日確定），與周世芬（已亡故由原審法院判決公
    訴不受理），2 人共同基於意圖為自己不法所有之犯意聯絡
    ，於民國（以下同）96年3 月11日晚間某時起至同年月12日
    中午12時30分之間某時，2 人先以破壞門鎖方式潛入位於高
    雄縣岡山鎮成功甲村224 號丙○○所有之倉庫內，再以拆卸
    方式竊取隔壁225 號乙○○所有之裝置於房屋窗戶上之東元
    冷氣機1 台，得手旋即將冷氣機置放於上開倉庫後離開。嗣
    於96年3 月12日中午12時30分許，周世芬與甲○○2 人復共
    同騎乘車牌號碼OCA-309 號重型機車返回該倉庫時，為警查
    獲，並當場起出前揭冷氣機1 台，因認被告甲○○涉有犯刑
    法第320 條第1 項之共同竊盜罪嫌。
二、公訴人認被告甲○○涉有刑法第320 條第1 項之共同竊盜罪
    嫌，無非係以證人丙○○於警詢、偵訊中之證述，並有扣押
    筆錄、扣押物品目錄表、贓物認領保管單及現場照片可稽等
    語，為其論據。
三、訊據被告甲○○堅詞否認有何竊盜犯行，辯稱：我當日行經
    該處，聽到牛蛙叫聲，就偕同周世芬一起前往，並進入該倉
    庫以便走到屋後的水塘看牛蛙，倉庫內的冷氣並非我2 人所
    拆卸下來，若我們2 人欲偷竊該冷氣機，依理會將冷氣機抬
    走，不會置於倉庫內等語。經查：
（一）證人丙○○於警詢及偵訊時均證稱：我並未目睹被告2 人
      拆卸冷氣，並未親眼見到他們偷東西，96年3 月12日12時
      30分許，我在成功甲村223 號住處聽到224 號倉庫前石棉
      瓦發出聲響，看到被告2 人侵入倉庫，由於前一天倉庫裡
      有掉東西，所以我用螺絲釘釘住門鎖，但被撬壞了，之後
      查看倉庫多了1 台冷氣機，是隔壁225 號之窗型冷氣被卸
      下，昨夜我檢查倉庫時並無該台冷氣，從倉庫是走不到後
      面水塘等語（見警卷第11頁至第14頁、偵卷第14頁）。依
      證人丙○○上開所陳，僅能說明其所見為被告甲○○與周
      世芬2人 侵入該倉庫，而該倉庫於前一天晚上尚無本件被
      拆卸之冷氣乙節而已，並未指證被告甲○○與周世芬2 人
      即為行竊之人，亦未目擊竊盜事實，且證人丙○○係於96
      年3 月11日晚間檢查該倉庫，被告等2 人於翌日中午始進
      入該倉庫，故不能排除該期間有他人進入倉庫之可能，則
      尚難以其證述內容，援引為被告甲○○觸犯竊盜罪之不利
      認定，且前一天該倉庫裡有掉東西，此亦据証人丙○○於
      警訊中陳明，此亦不排除前一天有他竊賊侵入之可能。
（二）又自該冷氣機上採集之指印，均因紋線不清，無法比對，
      有高雄縣政府警察局岡山分局96年8 月8 日高縣岡警偵字
      第0960010093號函檢送之內政部警政署刑事警察局96年4
      月24日刑紋字第0960057150號鑑驗書可稽（見審理卷第14
      9 頁）。另扣押筆錄、扣押物品目錄表、贓物認領保管收
      據，僅係表示現場扣得上開冷氣機及被害人領回失竊冷氣
      之證明資料，故若無其他積極證據證明被告甲○○犯竊盜
      罪，則不得僅以證人丙○○之陳述及卷附之扣押筆錄、扣
      押物品目錄表、贓物認領收據，即認定被告甲○○2 人有
      竊取該冷氣機之犯行。
（三）證人吳岡岱即本件到場處理之警員於原審證稱：當時接獲
      丙○○報案陳稱有人在竊取他的東西，我們就前往處理，
      我們到現場時，被告2 人剛好要離開，我們到倉庫查看後
      發現該冷氣，據丙○○陳稱因曾經被竊，他就放瓦片，如
      有人進入，踩到瓦片就會發生聲響，當他聽到聲響時，他
      從他家門縫看，看見被告2 人在裡面，該倉庫後面的門一
      打開，可以到高雄縣岡山鎮成功甲村222 號後面的池塘等
      語（見審理卷第104 頁至第106 頁），足徵被告甲○○辯
      稱，進入該倉庫後可走到後面之池塘，尚屬可採。又衡情
      若被告甲○○與周世芬2 人果欲竊取該冷氣機，理應合力
      抬離，或以機車載離，以免被人發現，似無仍將該冷氣機
      置放現場之情，被告甲○○所辯尚與情理無違。至證人吳
      岡岱雖另稱：被告2 人被查獲時已經離開該倉庫，手都黑
      黑的，應該是搬冷氣手才會那麼髒黑，可能因為搬不動冷
      氣機，要再想其他方法搬走云云，因冷氣機上並無被告甲
      ○○之指紋，是此僅係警員吳岡岱其個人臆測之詞，尚不
      足為認定被告甲○○共同竊盜犯行之證據。
（四）又被告甲○○所辯：我當日行經該處，聽到牛蛙叫聲，就
      偕同案被告周世芬一起前往，並進入該倉庫以便走到屋後
      的水塘看牛蛙等語，雖證人即警員吳岡岱證稱：被告2 人
      陳稱進入該倉庫是要去屋後池塘看牛蛙，我有進去看，但
      是沒有看到牛蛙，那池塘旁邊都是草，也沒有聽到牛蛙的
      聲音等語。因該地確有池塘，則該池塘生長有牛蛙非無可
      能，尚不能以証人即警員吳岡岱沒有看到牛蛙或聽到牛蛙
      的聲音，即遽指被告甲○○所辯不實。
    綜上所述，因證人丙○○並未目睹被告竊盜，且前一天該倉
    庫裡有掉東西，此亦据証人丙○○於警訊中陳明，此亦不排
    除前一天有其他竊賊侵入之可能，又冷氣機上採集之指印，
    因紋線不清，無法比對，亦不能証明是被告甲○○之指紋，
    是尚難認被告甲○○竊盜該台冷氣機，此外復查無其他積極
    確切證據足認被告甲○○有何公訴人所指之竊盜犯行，不能
    證明被告甲○○犯竊盜罪。
四、原審以不能証明被告甲○○犯竊盜罪，此部分依法諭知無罪
    （另侵入他人建築物部分已由原審法院判處拘役59日，減為
    拘役29日確定），核無不合，檢察官上訴指摘原判決此部分
    不當，為無理由，應予駁回。
據上論結，應依刑事訴訟法第368 條，判決如主文。
本案經檢察官許月雲到庭執行職務。
中　　華　　民　　國　　96　　年　　12　　月　　24　　日
                　　　刑事第六庭  審判長法  官  張盛喜
                             　　    　 法  官  邱永貴
                             　    　　 法  官  李政庭
以上正本證明與原本無異。
不得上訴。
中　　華　　民　　國　　96　　年　　12　　月　　24　　日
                         　　　         書記官  林明威
